【裁判字號】    97,消債更,298
【裁判日期】    971229
【裁判案由】    更生事件
【裁判全文】
臺灣基隆地方法院民事裁定           97年度消債更字第298號
債  務  人  甲○○
上列當事人聲請消費者債務清理事件，本院裁定如下：
    主  文
債務人甲○○自中華民國97年12月29日10時起開始更生程序。
    理  由
一、按法院開始更生程序之裁定，應載明其年、月、日、時，並
    即時發生效力，消費者債務清理條例第45條第1項定有明文。
二、本件債務人主張：伊有不能清償債務之虞，消費者債務清理
    條例施行前曾依中華民國銀行公會會員辦理消費金融案件無
    擔保債務協商機制（下稱銀行公會債務協商機制）與金融機
    構成立協商，惟債務人之夫周令文於96年6月16日驟逝，債
    務人頓失經濟來源，而為維持家計、照顧弱視長女及讓幼子
    安心就學、入伍服兵役，於96年8月投入職場，惟債務人每
    月收入僅新臺幣（下同）1萬7千元多，實無法依原協商之每
    月1萬504元之清償方案履行，故債務人竭盡能力依約清償至
    97年1月份，即無力再繼續履行，又其無擔保或無優先權之
    債務總金額未逾1,200萬元，復未經法院裁定開始清算程序
    或宣告破產，爰向本院聲請更生等語。
三、經查：債務人所主張之上開事實，業據其提出財產及狀況說
    明書、債權人清冊、戶籍謄本、依銀行公會債務協商機制所
    成立協商之協議書暨還款計劃、勞工保險投保資料、聯合徵
    信中心當事人綜合信用報告、綜合所得稅各類所得資料清單
    、全國財產稅總歸戶財產查詢資料清單等為證，堪認屬實。
    而債務人於配偶逝世後，亦已向本院聲請拋棄繼承，並經本
    院核准，此有債務人提出基院慧民宙96繼348字第22195號函
    在卷可參。從而，債務人於配偶逝世後，並未繼承認何財產
    ，而後雖已覓得工作而有收入，然其每月收入僅有17,431元
    ，扣除每月依協商條件應清償之金額10,504元，僅餘8,927
    元，顯不足以維持行政院所公佈97年最低生活費9,829元﹔
    又債務人固有三名子女，惟長女係身心障礙人士、次女收入
    亦不豐、幼子現已入伍服役，均無從協助債務人償還債務，
    此亦有債務人所提出之中華民國身心障礙手冊、軍人身分證
    、債務人子女95及96年度綜合所得稅各類所得資料清單等為
    證，從而本件債務人並非主觀上惡意不履行協商，實係客觀
    上確有不可歸責於己之事由。本件又查無債務人有消費者債
    務清理條例第6條第3項、第8條或第46條各款所定駁回更生
    聲請之事由存在，則債務人聲請更生，實屬有據，應予准許
    ，爰裁定如主文。
中    華    民    國    97    年    12    月    29    日
                  民事庭法  官  王翠芬
以上正本係照原本作成。
本件裁定不得抗告。
本裁定已於中華民國97年12月29日上午10時公告。
中    華    民    國    97    年    12    月    29    日
                        書記官  林建清


司法院資訊處製作；財團法人民間司法改革基金會備份。
